臺灣臺中地方法院刑事判決　　　　　　　　　　九十一年度豐交簡上字第二三二號
　　上　訴　人
　　即　被　告　甲○○
右列上訴人因公共危險案件，不服本院豐原簡易庭九十一年度豐交簡字第一五八號中
華民國九十一年四月三十日第一審簡易判決（聲請案號：臺灣臺中地方法院檢察署九
十一年度偵字第二八九二號），提起上訴，本院管轄之第二審合議庭判決如左：
    主  文
上訴駁回。
    事  實
一、甲○○於民國九十一年一月三十日晚間，在臺中市○○路二二號朋友住處，飲用
    一杯葡萄酒後，明知其飲用酒類後，已達不能安全駕駛汽車之動力交通工具之程
    度，仍駕駛其所有車牌號碼：ＩＫ–九一三七號自用小客車，沿臺中市○○路，
    由成都路往漢口路方向行駛，旋於同日晚上十時二十分許，行經臺中市○○路○
    段二三號前，因已無法安全駕駛汽車之動力交通工具，而撞及乙○○所有停放於
    該址路旁之車牌號碼：ＱＣ–一０七二號自用小客車（毀損部分未據告訴）。嗣
    經警前往現場處理，並對甲○○進行酒精測試，測得其呼氣酒精濃度為０．三八
    ＭＧ＼Ｌ後，查知上情。
二、案經臺中市警察局第六分局報請臺灣臺中地方法院檢察署檢察官偵查後，聲請簡
    易判決處刑。
    理  由
一、訊據上訴人即被告甲○○對於：曾於右揭時地，飲用酒類後，已不能安全駕駛汽
    車，卻仍駕駛上開自用小客車，因而肇事，嗣為警以呼氣測試酒精濃度為０．三
    八ＭＧ＼Ｌ之事實，坦承不諱，核與被害人乙○○於警詢時之指述相符，復有測
    試報告、舉發違反道路交通管理事件通知單、道路交通事故調查報告表各一紙，
    現場照片二幀，車籍作業系統–查詢認可資料二紙在卷可稽，是上訴人之自白應
    與事實相符。本件事證明確明確，上訴人犯行洵堪認定。
二、核上訴人所為，係犯刑法第一百八十五條之三公共危險罪。原審適用刑法第一百
    八十五條之三、第四十一條第一項前段（原審判決贅引後段），罰金罰鍰提高標
    準條例第二條規定，量處上訴人有期徒刑三月，並諭知易科罰金之折算標準，認
    事用法均核無不當，量刑亦屬妥適。上訴意旨徒以：上訴人曾因違反麻醉藥品管
    理條例案件，先後經臺灣臺等法院臺中分院於八十五年十一月十三日、八十七年
    七月二十八日，分別以八十五年度上易字第二二七二號、八十七年度上更字第八
    八號刑事判決，判處有期徒刑四月、五年二月確定，嗣經該院於八十七年九月二
    十八日，以八十七年度聲字第九一六號刑事裁定，定其應執行有期徒刑五年三月
    確定，甫於九十年一月二十日，縮短刑期假釋出監。茲因上訴人犯罪後已知悔悟
    ，故原審判決判處上訴人有期徒刑三月，量刑顯屬過重，且將致使上訴人遭撤銷
    假釋，入監執行殘刑。爰提起上訴，請求撤銷原審判決，改判處上訴人拘役或罰
    金之刑云云，經核為無理由，自應駁回上訴人之上訴。
據上論斷，應依刑事訴訟法第四百五十五條之一第三項、第三百六十八條，判決如主
文。
中      華      民      國      九十一      年    八    月      六      日
                                  審判長法  官  梁堯銘
                                        法  官  巫淑芳
                                        法  官  唐銘寶
右正本證明與原本無異。
本件不得上訴。
                                        書記官
中      華      民      國      九十一      年    八    月      六      日
附錄本案論罪科刑法條全文：
刑法第一百八十五條之三
服用毒品、麻醉藥品、酒類或其他相類之物，不能安全駕駛動力交通工具而駕駛者，
處一年以下有期徒刑、拘役或三萬元以下罰金。
